臺灣高雄地方法院刑事判決　　　　　　　　　　　　九十二年度交訴字第一六九號
　　公　訴　人　臺灣高雄地方法院檢察署檢察官
　　被　　　告　甲○○
右列被告因業務過失致死案件，經檢察官提起公訴（九十二年度偵字第一六六○五號
），並經本院合議庭裁定改由受命法官依簡式審判程序審理，本院判決如左：
    主  文
甲○○從事業務之人，因業務上之過失致人於死，處有期徒刑拾月。
    事  實
一、甲○○為計程車司機，平日以駕駛計程車載客為業，為從事駕駛業務之人。其於
    民國九十二年八月四日下午五時二十分許，駕駛向國統交通事業有限公司承租之
    車牌號碼ＹＴ－二二○號營業小客車，沿高雄市苓雅區○○○路由西往東方向行
    駛，行經該路與忠孝二路之交岔路口因紅燈暫停，待該交岔路口之三多三路方向
    變為綠燈欲左轉改行駛忠孝二路時，原應注意汽車行駛至交岔路口，轉彎車應讓
    直行車先行，且當時之天候雖為雨天，然光線尚屬充足，而依甲○○之智識及能
    力，並無不能注意之情事，詎甲○○竟疏未注意及此，適有謝秉學騎乘車牌號碼
    ＸＵＴ－六八三號重型機車，沿三多三路由東往西方向直行通過該交岔路口，甲
    ○○疏未注意三多三路對向車道有謝秉學騎乘機車直行通過交岔路口，在未讓直
    行之謝秉學機車先行之情況下即貿然左轉行駛，致謝秉學見狀後煞車不及，因而
    直接撞上甲○○所駕駛營業小客車之右前車輪與右前車門之交界處，謝秉學進而
    人車倒地，受有頭部外傷、嚴重顏面骨骨折、多處出血、休克、多處擦傷、氣胸
    、左側肱骨骨折之傷害，經緊急送往邱綜合醫院急救後，仍因傷重而於同日下午
    九時三十分許急救無效後死亡。甲○○於肇事後即委由路人代為報警處理，於未
    被有偵查犯罪職權之機關或公務員發覺前，即向前來現場處理之員警坦承其為駕
    車肇事之人而自首犯罪，嗣並接受裁判。
二、案經謝秉學之父丙○○訴由高雄市政府警察局苓雅分局移送臺灣高雄地方法院檢
    察署檢察官偵查起訴。
    理  由
一、本件被告甲○○所犯係死刑、無期徒刑、最輕本刑為三年以上有期徒刑以外之罪
    ，其於準備程序中就被訴事實為有罪之陳述，經法官告知簡式審判程序之旨，並
    聽取公訴人及被告之意見後，認為適宜由受命法官獨任進行簡式審判程序，爰依
    刑事訴訟法第二百七十三條之一第一項規定，裁定由受命法官獨任進行審判程序
    ，合先說明。
二、訊據被告甲○○對於右揭時地因過失肇事致被害人謝秉學死亡之事實供認不諱，
    核與被害人之父丙○○指訴之情節相符，並有高雄市○○○○○道路交通事故現
    場圖、現場照片十四張附卷可資佐證。又被害人謝秉學確因本件車禍，受有頭部
    外傷、嚴重顏面骨骨折、多處出血、休克、多處擦傷、氣胸、左側肱骨骨折之傷
    害，經緊急送醫急救後，仍因傷重而於同日下午九時三十分許不治死亡之事實，
    有邱綜合醫院診斷證明書在卷可憑，復經臺灣高雄地方法院檢察署檢察官督同法
    醫師相驗屬實，並製有鑑定驗斷書、勘驗筆錄及相驗屍體證明書附卷可稽。按汽
    車行駛至交岔路口，轉彎車應讓直行車先行，道路交通安全規則第一百零二條第
    一項第六款定有明文。被告係考領有職業小客車駕照之駕駛人，業經本院核閱其
    駕駛執照無訛後發還，其對於上開規定理應知之甚詳，而依當時之現場情況雖為
    雨天，但被告當時並無飲酒精神狀態良好，依其智識、能力並無不能注意之情事
    ，有酒精濃度測定單、交通事故現場談話紀錄表及現場照片附卷為證，是被告駕
  車欲在前開交岔路口左轉，竟疏未注意直行車輛通過該交岔路口，未讓直行車先
    行即貿然左轉行駛，致其車輛之右前側與被害人之機車相撞，則被告之行為顯有
    過失，應堪認定。且本件車禍肇事原因，經送高雄市政府交通局車輛行車事故鑑
    定委員會鑑定結果，亦認被告甲○○轉彎車未讓直行車先行為肇事原因等情，有
    該委員會九十二年九月十二日高市車鑑字第○九二○○○四七七八號函附之鑑定
    意見書在卷可憑。而被害人確因本件車禍受有前述傷害，經送醫急救後仍不治死
    亡之事實，已如前述，是以被告之過失犯行與被害人之死亡結果間，顯具有相當
    之因果關係。綜上，本案事證明確，被告犯行堪予認定。
三、查被告甲○○為計程車司機，業經其供明在卷，並有車號ＹＴ－二二○號營業小
    客車肇事之現場照片可證，是被告為從事駕駛業務之人，其駕車肇事致人於死，
    核其所為，係犯刑法第二百七十六條第二項之業務過失致人於死罪。又被告於肇
    事後即委由路人報案，並向前來現場處理尚不知何人肇事之警員坦承其為肇事之
    人等情，業據證人林伯丞於偵查中供述在卷，並有高雄市警察局苓雅分局處理相
    驗案件初步調查報告暨報驗書、高雄市政府警察局交通大隊交通事故談話紀錄表
    各一份附卷可按，自屬對於未發覺之犯罪自首而接受裁判，應依刑法第六十二條
    前段規定減輕其刑。爰審酌被告駕駛汽車，本應謹慎注意遵守交通規則，以維自
    身及其他參與道路交通者之安全，竟過失肇事致被害人死亡，使被害人家屬痛失
    至親，造成無可彌補的傷痛，其行為已經構成他人無可承受的負擔，迄今仍未能
    與被害人家屬達成和解並給予適當之賠償，惟考量被告於犯後已坦承犯行，且其
    無犯罪前科，有臺灣高等法院被告全國前案紀錄表在卷可按，素行尚屬良好，因
    一時疏失而肇事等一切情狀，量處如主文所示之刑，以資懲儆。
據上論斷，應依刑事訴訟法第二百七十三條之一第一項、第二百九十九條第一項前段
，刑法二百七十六條第二項、第六十二條前段，罰金罰鍰提高標準條例第一條前段，
判決如主文。
本案經檢察官乙○○到庭執行職務。
中      華      民      國      九十三      年      五    月      七    日
                                      臺灣高雄地方法院交通法庭
                                               法  官  吳俊龍
右正本證明與原本無異。
如不服本判決，應於判決送達後十日內，向本院提出上訴狀。
                                            書記官  許麗珠
中      華      民      國      九十三      年      五    月      十一  日
附錄本判決論罪科刑法條：
刑法第二百七十六條
因過失致人於死者，處二年以下有期徒刑、拘役或二千元以下罰金。
從事業務之人，因業務上之過失犯前項之罪者，處五年以下有期徒刑或拘役，得併科
三千元以下罰金。
